Inventaris van het archief van de Decoratiecommissie uit de Raad van Ministers, 1946-1995 (1996)
Nationaal Archief, Den Haag
Kraag, J.S.P. 1156 1268
Kraijvanger, G.W.Th. 1304
Kramer, A. 1259
Kramer, C.J. 1060
Krapels, J.H. 1159
Krebbers, B.J. 1249
Kreeft, G.P. 1079
Krikken, A. 1084
Kroes, D. 1070
Kros, C.W. 1144
Kruijer, A. 1310
Kruijk, A. de 1015
Kruisheer, F.M. 1363
Kruk, G.B.J.A. van der 1208
Kruk, N. van der 1299
Kuijck, J. van 1112
Kuijk, A.J. van 1048
Kuijl, M.C. 1149
Kuijpers, N.M. 1317
Kuiperbak, J.C. 1055
Kuppers, W.M.M. 1194
Kuyk, P.G. van 1034
Köhler, J.F. 1317
Kühne, W. 1326
Laan, J. van der 1094
Laar, W.C. 1140
Laat, L.J. de 1237
Laforet, V.H. 1375
Lagas, J.R.H. 1001
Lamping, T. 978
Landheer, C. 1067
Landini, L.J. 1048
Landman, J. 1323
Landveld, G.A. 1250
Langen, D.R.A. 997
Langen, W. de 1201
Langenberg, C. 1151
Langenhof, J.J.H.M. 1242
Langerak, J.W. 1208
Laponder, H.L. 995
Last, A. 1219
Leautaud, O.H. 1224
Lebret, Th. 1369
Ledeboer, L.V. 1375
Leelie, J.P. van der 1021
Leenders, J. 1081
Leendertse, L. 1014
Leenhoute, P. 1254
Leering, J.P. 1245
Leeuw, C.H. van der 1029
Leeuw, W.L. de 1057
Lefeber, G.A. 1031
Leij, J.G. van der 1287
Leijtens, M. 1236
Leiker, D.L. 1325
Leito, J.A. 1327
Lely, A. 1139
Lenders, P.M.M.E. 1231
Lengton, J. 1363
Lennartz, J.J. 1125
Lennep, jhr. J.P.A. 1375
Lennep, jhr. M.F. van 1057
Lensen, F.J. 1118
Lenssen, P.H. 1365
Lent, A. van 1150
Lep, P. van der 1070
Lettinck, G.J. 1375
Leuveren, W. van 1258
Lewenstein, T. 1373
Ley, F. 1033
Leyder, W.M. 997
Liempt, W.A.G.E. van 1324
Lier, A.G. van 1075
Lier, P.H. 1212
Lier, W. van 1364
Liesting, Th.H. 1129
Lieuwema, F. 1042
Linde, J.A. van de 898
Linde, M.C. van der 1059
Lindeman, L.G.J. 1178
Linden, H.A. van der 1346
Lindheim, F.C.G. von 1018
Lintsen, A.J. 1368
Lit, J. 1071
Lobato, M.I. 1055
Lodeizen, W.J. 1297
Loeb, F. 1037
Loeffen, Th. W. 1317
Logtenberg, A.J. 1371
Looienga, T.M.G.H. 1163
Looijen, A.M. 1343
Looijenga, H. 1216
Loos, A.P. van der 1265
Looyaard, J.J.C.M. 1133
Lorm, de 1134
Lossie, M.C. 1165
Loudon, J.H. 1205
Louppen, G. 1170
Lourens, Ch.H. 1275
Lous, W. 1053
Louw, A.F. de 813
Louw, J. de 1331
Louwes, W. 978
Lubbe, A.C.W. van der 1558
Lubben, G.G. van der 1375
Lubberhuizen, H. 1103
Luenen, W.B. van 1154
Lugt, J. van der 1280
Lugten, B. 1280
Luijt, P.C.M. van 1285
Luik, H. van 1086
Lunsigh Scheurleer, T.H. 1059
Lutjenhuis, H.G. 1238
Luymes, J. 1280
Luysterburg, A.J. 1000
Maarse, J. 1373
Maas Geesteranus, G.W. 1107
Maas, J.N. 1008
Maassen, H.R. 1203
Maes, W.J.F. 1233
Magnus, F. 1011
Mamupapami, O. 1031
Manschot, A. 1299
Mante, A. 835
Marijnissen, J.M. 1112
Markese, G.T.J. 1203
Marle, F.J. van 995
Marten, J.A. 1043
Martens, S. 1049
Martina, A.S. 1275
Martinus, A. 1198
Marx, A.J. 1288
Mathieu, T.J.J. 1060
Matthee 1376
Matthijssen, J.J. 1112
Matzer, H.C. 1027
Maurer, J.J. 1232
Meel, M. van 1012
Meer, A.R. van der 1248
Meer, C.P.J. van der 1261
Meeuwig, H.A. 1302
Meihuizen-Braake, J.G.M.D. van 1148
Meijden, van der 1376
Melis, M. 1014
Mengelberg, K.R. 813
Mens, H.J.W. 1374
Mensink, H.J. 1341
Mertens, P.J.J 1293
Mertens, T. 1065
Metzelaar, W. 1008
Meulemans, P.A.F. 1351
Meulen, J. van der 1376
Meulen, Sj.U. van der 1307
Meulendijk, Ch.M. 1119
Meulendijks, H.A.H. 1035
Meulengraaf, A. van den 1236
Meurkes, E.H. 1309
Meurs, J.E. 1330
Meyering-Tunod, M. 1373
Meysing, C.N.J. 1376
Michels, A.M.J.F. 1046
Michels, P.J. 1256
Middelburg, A.N. 1185
Mijnders, W.J.C. 1021
Mil, P. van 1028
Millar, D. 995
Miranda, V.M. de 1156
Mirino, E. 1031
Moen, J. 1007
Moens, A. 1019
Moerdijk, IJ 1027
Mojet, J.J. 997
Molenaar, M. 1063
Molier, J.P. 1354
Mollema, K. 1158
Mols, W.M.J. 1176
Monte, F.E. 1275
Montfoort, J.H. van 1312
Mooijaart, L.M. 1191
Mooiman, H. 1111
Mook, F. van 1000
Mooren, K.H. (zr. Laurensa) 1239
Moors, P.J.A. 1374
Moorsel, H.N. van 1214
Morpurgo, A.J. 1156
Morreau, J.H. 1066
Muelen, J.H.W. van der 995
Mul, S. de 1248
Mulder, D. 1297
Mulder, F. 1192
Mulder, W. 1133
Mulock Houwer, J.H. 1266
Musters, T.J. 1160
Mutsaers, J.C. 1124
Nabuurs, W.J. 1317
Nadort, J. van de 1151
Nanan Panday R.M. 1366
Naus, P.H. 1104
Nauta, D. 1030
Nauta, G. 978
Neher, L. 1376
Nelissen, J.P.A. 1148
Neree tot Babberich, M.F.F.A. de 1230
Neyenhuis, H.G. 1166
Niemeijer, E. 1067
Niemeyer, M 958 959
Nies, J.F.H. 1296
Niesing, H. 998
Niessen, J.H. 1260
Nieuwolt, H.A. 958 959
Nijdam, C. 1084
Nijdam, W.S. 1062
Nijsen, H.H.J. 1135
Nijst, W.R.Th. 1299
Nispen tot Pannerden, A.J.M. Jhr. van 1009
Nispen tot Pannerden, A.J.M. van 592
Niënhaus, J.T. 1154
Nobel, J. de 1007
Nonhof, J. 1266
Noorduyn, J. 1373
Noorduyn, V.S. 1373
Noordzij, A. 1000
Notten, Th.M.J. 1238
Noyons, F.J. 1190
Nuboer, M.W. 1275
Nuenen, A. van (pater Sebastianus) 1376
Nuland, H. van 1237
Nus, J.J. van 1078
Odekerken, J.H. 1174
Oechies, K. 1198
Oenen, F. van 1376
Oeveren, J.C. van 1057
Oirschot, H.A. van 1345
Oirschot, J.P. 1234
Oldenhof, H.M. 1376
Olthoff, P. 1206
Ommeren, J.K. van 1280
Onvlee, L.C.G.F. 1373
Ooms, G.A. 1361
Oonk 1375
Oort, H.C. van 1376
Oosten, G. 1034
Oostendorp 1370
Oostenveld, S. 1263
Oosterink, E.W. 1292
Oosting, D.C.J. 1218
Ophoven, J.H. van 1065
Ophuyzen, H. van 1138
Ormskerk, W.L.C. 1250
Osch, J.H. 1256
Osselen, W. van 1218
Oste, L. 1053
Otten, G.W. 1337
Otten, P.F.S. 1000
Otter, A. den 1073
Otterloo, J.W. 1023 1188
Otto, H. 1001
Ouden, H. den 1061
Overberg, L.H.P. 1056
Overgauw, P. 1078
Overmeeren, J.A. van 998
Oyevaar, J.J. 1373
Palmen, G.L. 1076
Palmen, M.H. 1076
Pals-Linde, G. van der 1303
Papenberg, G.J. 1151
Pasman, J.K.W. 813
Pater, W. 1262
Paulfeuerborn, C.M. (zr.Philiberta) 1239
Paulissen, M.H.P.J. 1001
Paulus, J.P. 1212
Peelen, H.H.A. 1304
Peerboom, T.G.H. 1184
Peijnenburg, J.C. 1039
Peiter, E. 1173
Pelsgraaf, G. 1086
Pengel, J.A. 1268
Pennekamp, J.B. 1279
Peperkamp, H.J. 1199
Perquin, P.Th.A. 1351
Peters, J.H.W. 1247
Peters, L. 1282
Peters, P.G. 1321
Peterse, A.A.H. (zr. Johanna) 1253
Petersen, H. 1086
Peterusma, G. 1042
Peulen, J.L. 1127
Peursum, M. van 1139
Philippus, E.C. 1316
Pieterse, L. 1033
Piette, A. 1028
Pijkeren, F. van 1278
Pijl, D. 1067
Pijl, J. van der 1329
Pijnappels, H.N. 1061
Pitti, P.H. 1220
Plaat, G.M. van der 1060
Plant, H. 1103
Plant, J. 1103
Plantema, G. 1232
Plantz, W.R. 1026
Plesman, A. 995
Plesman, B.T. 1051
Plug, A. 1252
Pluijmen, H. 1332
Plusquin, J.M.H. 1174
Poelsma, H. 22
Poepjen, S. 1062
Pol, L.H. 1171
Polak, C.H.F. 1053
Polderman, B. 1170
Polen, J.D. van 1189
Politiek, K. 1084
Poll, M. 1225
Pollman, P. 1297
Polman, A. 1045
Pols, K. van der 1085
Pompe, C.A. 1169
Pool, L. 1198
Pool, W.C. 1192
Porsius, J. 1054
Portheine, W. 1208
Pos, R.H. 1026
Posma, J.J. 1141
Post, J.J. 1232
Post, T. 1303
Posthuma, H. 1167
Postma, G.G. (zr. Imelda) 1100
Postma, H. 1142
Pouderoyen, J. van 1131
Preussen, A.H.T. 1012
Prevoo, J.L.H. 1174
Prijdekker, C.H. 1015
Prins, B. 1144
Prins, J. 1023
Prins, P.D. 1305
Prinsen, M.J. 1155
Pronk, Th. 1283
Provoost, A. 1053
Prudon, G.C. 1347
Puffius, K.F. 1010
Puntman, W.H. 1297
Put, T.J.J. van der 1000
Putten, A.J. van der 1326
Quarles van Ufford, jhr. 1370
Radhakishun, H.S. 1228 1366
Rakim, G.S. 1268
Ramkisor, C.B. 1366
Ravel, E.P.M. 1109
Ravesloot, L.G.N.M. 1057
Ravoo, J.A.H. 1140
Ree, M.C. van der 1068
Reede, J.J. de 1140
Reef, G.W. 958 959
Reijgers, J.C.F. 1013
Reijnders, A.H. 1104
Reijsiger, W. 978
Reinds, J.H. 1072
Reinsma, R. 1353
Reitsma, H. 691
Rens, J. 1228 1366
Reukers, H.W. 1238
Reurich, S. 1019
Reus, H. de 1071
Revers, H.J.D. 1006
Rhijn, W.J. van 1003
Ridder, H. de 1356
Riemens, A.A. 1118
Riemsdijk-Philips, H.A. van 1231
Rietveld, L.C. 1376
Rigteren, S. van 1063
Rijke, W.M. de 1192
Rijnsbergen, J. van 1073
Rijsewijk, G.Th. van 1282
Rijsewijk, L.P. van 1282
Rikkers, Th. 1240
Ripken, A.G. 1098
Rippe, P.J. 978
Roekel, J. van 950
Roelfs, B. 1339
Roell D.C. 1059
Roell, jhr. W. 1376
Roemburg, T.J. van 1258
Roerdink, J.H. 1238
Roersen, J. 1258
Roessink, B.T. 1168
Roest, D. 1323
Rofina, I.L. 1345
Rokers, Th. 1368
Roll-Filet, J.E. 947
Rolloos, A. 1047
Rolsma, H.T. 1249
Rombout, C.T. 1012
Rombouts, J.W.M. 1318
Romer, M.C. 1011
Romijn, D.E.D. 1266
Rondeel, J.H. 1288
Rood, M. 1186
Rooij, A. de 1170
Rooij, J.J. van 1208
Roon, J. van 1370
Roovers, G.G.M. 1011
Roskam, J.W. 1374
Roskam, T. 1262
Rossum, W.J. van 1337
Rouendal, W. van 1046
Rouwendaal, S. 1195
Royers, A.E.C. 1000
Roza, D. 1213
Rozeboom, B. 1207
Rozendal, Jacobus 1216
Rozendal, Jan 1216
Ruijter, H.J.C. 1046
Ruijter, L.W. de 1188
Ruijven, N.Ph.J 1333
Rupert, M. 1079
Salden, N. 1355
Samson, G.J. 1250
Sanders, J.Chr.L. 1129
Sandkühler, E. (zr. Engelberta) 1239
Sangen, A.S.H. 1159
Sangster, H. 1373
Sant, E.J. van de 1217
Sant, Th.F. van de 1217
Santen, A. van 997
Santvoort, P.J.J. van 1233
Sauerland, W.D.H. 1314
Savelberg, H. 999
Scaf, J.G.H. 1066
Schadee, H. 975
Schagen, K.H. van 1370
Schaik, G. van 1132
Schaik, J.R.H. van 1009
Schalkwijk, J. 1224
Scheele, G.J. 1344
Scheepen, H.L. van 1045
Scheersen, L.H. 1332
Scheffelaar, J.A. 997 1001
Scheltema de Heere, R.F. 1151
Scheltus, J. 1173
Schendelaar, J. 1204
Schenk, W. 1328
Schenkels, J.J. 1102
Scherpenhuijsen, C. 1266
Schiers, J.C.S. 1016
Schilling, generaal 1376
Schilthuis, J. 1032
Schindler, J.C.D. 1056
Schipper, A. 1148 1165
Schipper, A.G. 1113
Schoenmakers, H.H. 1035
Schokker, P.H. 1059
Scholten, D.J. 1121
Schoneveld, H. 1361
Schonk, C.J.H. 1316
Schoof, M. 1056
Schorer, jhr. J.C. 1376
Schotpoort, W. 1077
Schotvanger, H. 1132
Schouten, C.H. 591
Schouten, H.P. 1206
Schouten, J. 1336
Schrama, P.J.J. 1136
Schreuder, H. 1338
Schreurs, P.J. 1126
Schreurs, Th.H. 1260
Schroeff, H.J. van der 1046
Schueren, J.B.G.M. van der 1155
Schuring, W. 1299
Schut, D.W.O.A. 1090
Schut, G. 1357
Schutterop, W. 1139
Sedelaar, C.J. 1123
Sedney, J. 1156 1366
Seegers, M.W. 1138
Seegers, P.M.T. 1081
Selman, J. 1284
Semplonius, M.J. 1003
Shriemisier, H. 1228
Siermans, C.B. 1120
Sies, C. 1120
Sigtenhorst Meijer, B. van den 1375
Sillen, J. 1050
Simons, G.G.J. 1294
Simons, J.A. 1301
Sitters, G. 1315
Slaa, A.C. 1326
Slaats, L.M. 1224
Slakhorts, A.H. 1317
Sleuters, H.A. 1127
Sleyser, G.N.M. 1113
Slierendrecht, M. 1143
Slotemaker, B.C. 1376
Slotman, R. 1053
Sluijs, J.J.M. 1016
Sluijser, M. 1194
Sluimer, W. 1284
Sluyters, J. 813
Smeets, F.H.A. 1337
Smets, P. 1147
Smid, G. 947 1170
Smit, A. 1016
Smit, A.R. 958 959
Smit, F. 1249 1311
Smit, H.J.O. 978
Smit, J. 1072
Smit, J.U. 1151
Smit, W.G.H.C.J. 1055
Smits, A.H. 1101
Smits, A.M. 1306
Smits, C.F.M. 1091
Smits, P.J. 1139
Snoek, J.H.J. van der 1137
Soest, C. van 1092
Soest, C.A. van 1181
Soestbergen, M.G.W. van 1372
Sonnega, E. 1078
Sonneville A.M.J. 1093
Sons, I. 1188
Souren, C.J. 1066
Spaan, E. 1225
Speelman, M. 1373
Speets, W. 1352
Speijer, M. 1376
Spiegel, W. van 1139
Spies, A. 1349
Spies, H. 1349
Spies, J. 1349
Spreij, F. 1054
Spreij, J. 1297
Sprong, P.L. 1319
Spronk, J.J. 1122
Staal, A. 1182
Stam, G. 1187
Stam, P. 1187
Stam, S. 1015
Stapele, J.C.H.A. van 1307
Stappers, J.M. 1221
Stappers, M.J. 1221
Stappers, P.F. 1221
Starre, M.J. van der 1051
Stechman, H.D. 1206
Steen, W. van der 1266
Steenbergen, J. 1110
Steenbrugge, J.P. van 1358
Steensma, C.C. 898
Steenvoorden, J.A. 1013
Steffani, F.H. 1246
Steffani, M.H. 1246
Stegeman, W.M. 1176
Steinhauser, B.G. 1266
Stevens, Th.A. 1286
Stijbosch P.H.C. 1166
Stingers, P.H.L. 1301
Stins, L.E. 1094
Stobbe, L. 1034
Stoffer, J.J. 1157
Stolk, J. 1116
Stoll, P. 1060
Stolp, C.R. 1056
Stols, A.M.M. 813
Stolze, G.W.H. 1218
Stomp, A. 1037
Stormer, T. 1128
Stoutjesdijk, L.C. 1045
Streefkerk, P. 1176
Strien, C.J. van 1347
Stroeve, J. 1280
Strop, J. 1224
Stultiens, C. 1126
Stuy, P. 1022
Supheert-Cooper, B. 1373
Suurhoff, J.G. 1376
Suyker, J.J.A. 1208
Swane, F.W. 1376
Swart, J. de 1319
Sweers, M.C. 1123
Sweitser, D.K.R. 995
Swellengrebel, N.H. 978
Switzar, J.L.A.M 1080
Szerkowski, Ch. 1231
Tabbernal, W. 1163
Taveerne, P.J. 1067
Tersteeg, A.H.A 1312
Teunisse, H.A.A. 997
Teunissen, B.J. 1039
Thiel, C.C. 1061
Thiel, F.J.F.M. van 1162
Thiel, H. van 1276
Thijm, J. 1268
Thijssen, C.W.M. 1058
Thijssen, G.P.A.H. 1294
Tielkes, E.T. 1081
Tielkes, G.H. 1081
Tielkes, P.J. 1081
Tijmstra, F. 1263
Tijmstra, J. 1263
Til, K. van 1131
Tilborghs, F.H.W. 1147 1338
Tillaard, F.M. van den 1355
Tillaard, J.L. van den 1355
Timan, E.A. 1347
Timmer, C. 1270
Timmermans, A. 1182
Timmermans, D. 1083
Titulaer, J.H. 1293
Tjerks, A. 1371
Tjon A Yong, L.G. A. 1250
Toes, H. 1102
Tolsma, O.M. 1372
Toorn, M. van 1314
Tops, P.J. 1080
Torlau, H.H. 1123
Tot, D. 994
Toxopeus, M. 994
Trappenburg, W. 1200
Tresfon, Eth. 1373
Triest, A. van 1284
Trigt, C.G. van 1190
Trompen, A.J.A. 958 959
Tromper, A. 1053
Tros, G. 1359
Tuinen, J. van 1372
Turnhout, W.M. 1291
Tuyll van Serooskerken, F.L.S.F. van 1179
Uiterwijk 1370
Uljee, H.Ch. 1113
Valk, W.G. 1197
Van Asch van Wijk, jhr.mr.dr. L.H.K.C. 1377
Varkevisser, C. 1001
Veen, A.T. van 1267
Veen, G. van 1085
Veer, E.J. van de 1055
Veereschild, J.J. 1204
Vegte, W. van de 1148
Veld, C. in 't 1359
Veld, H. van der 1252
Velde, H. van der 1278
Veldema, T. 1070
Veldhoen, D. 1210
Veldhuizen, A. van 1295
Vellekoop, M. 1185
Verbeek, E. 1299
Verberne, W.C.J. 1060
Verbiest, M.A. 743
Verbruggen, M.E.H.H. 1322
Verdam-Okta, S. 1030
Verdonschot, H.C.P. 1317
Vergouwe, J.C. 1139
Verhage, P. 1053
Verhelst, R.L. 1340
Verhoeckx, M.N.H. 1083
Verhoeven 1376
Verhoeven, H.J. 1147
Verhoeven, L.A. 1338
Verleg, M.J. 1214
Vermaat, W. 1374
Vermeulen, D. 1033
Vermeulen, J.A. 1373
Verplanken, A.J. 1340
Verplanken, P.A. 1340
Verploegen, A.L. 1219
Verrijn Stuart, G.M. 1376
Verschoor, B. 1364
Verschoor, J. 1116
Versteeg, A. 1073
Versteeg, P.H. 1312
Versteegh, C.R.J. 1100
Verstegen, J. 1320
Verstijnen, M.L. 1230
Verwer, J.A.J. 898
Veugen, G.E.A.H. 1093
Vijver, J.G. van de 1015
Vijverberg, L. 1254
Vinke, J.M. 1165
Viruly, A. 995
Visser, B. 1354
Visser, J. 1352
Visser, K. 1004 1175
Visser, N.S. 1019
Visser, P. 1116
Visser, S.G. 1183
Visser, S.H. 1230
Visser-Dissevelt, J.G. 1354
Vlassak, J.J. 1272
Vliet, A. van der 1213
Vliet, G. van der 1311
Vliet, H.F.W. van 1257
Vlietman, L.A. 1011
Vlietstra, J.W. 1219
Vlug, P.J. van der 1308
Vlugt, J. 1098
Vogelenzang, L.G. 1361
Voortman, A. 1210
Vorstman, E.B.A. 1218
Vos, A.T. 1376
Vos, H. 1297
Vos, I.A. 1120
Vos, L. 1013
Vos, S. de 1259
Vos, W. 1358
Vos-Boer, de W.E. 1057
Vreman, A. 1309
Vriens, H. 1001
Vries, A. de 1063
Vries, B.M. de 1143
Vries, D.A.L. de 1211
Vries, F. de 1376
Vries, J. de 1249 1325
Vries, R. de 1328
Vriesland, V.E. van 978
Vrijaldenhoven, W.F. 1103
Vroemen, P.H. 1184
Vroom, A.M. 978
Vroom, P. 1178
Waarde, J.P. van 1311
Waarde, P. van 1097
Waasdijk, H. van 1327
Wagemans, J. 1365
Wagenaar, W.J.A. 1194
Wal, H. van der 1004
Wal, J.A. de 1375
Wal, W. ter 1223
Walsem, H.F. van 1069
Walter, J.J. 1034
Wanst, P.J.F. 1149
Warnshuis, G.J.H. 1114
Wassenburg, A.J. 1308
Wassink, J.T. 1138
Water, H. van de 1247
Waterman, dr. 1370
Wauters, L.J.A.M. 1036
Waveren, F. van 1231
Weber, P.C. 1137
Weel, A.J. van der 1053
Weener, W. 1048
Weerpas, L.T. 1171
Weert, P.L. de 1306
Welleman, C.C.J. 1012
Wely, R. van 1048
Wemmers, H.H. 1141
Wemmers, J.R. 1141
Werf, J.H. van der 1183
Werff, W.A. van der 1053
Wermeskerken, J.H. van 1010
Werner, P.H.M. 1003
West, S. 1015
Westenbroek, M. 1139
Westerbeek van Eerten, B.J. 1373
Westra, J.R. 1117
Westra, M. 1117
Westra, T. 1353
Wetering, W. van de 1231
Wethly J.J.H. 1101
Wetselaar, J.M.C. 1140
Wetters, M.G.J. 1124
Weve, H.J.M. 1058
Wiarda, N.H. 1358
Wichen, R.G. van 997
Wiedeman, H.J. 1211
Wiedijk, E.A. 1034
Wiel, B. 994
Wiel, J.C. van de 1293
Wiel, J.M. van de 1215
Wiel, L. van de 1215
Wieling, G.H.E. 999
Wienen, L.H.Th. ter 1242
Wiersma, A.G. 1053
Wiersma, B. 1142
Wiggenraad, J. 999
Wijk, L. van 1049
Wijkstra, A. 1281
Wijnberg, H.F. 1119
Wijnen, H. 1265
Wijnen, J.J.H.C. 1035
Wijngaarden, J. 1173
Wijngaarden, L.M.C. 1145
Wijngen, W. van 951
Wijs, G. 1313
Wijs, H.J. de 1208
Wijs, W. 1313
Wijsenbeek, 1134
Wijstma, H.A. 1123
Wilborts, J.J.J. 1233
Wilbrink, T. 1077
Wildeboer, P.J.H. 1137
Wildenburg, E.A.G. (zr. Magdaleni) 1100
Wildschut, A. 1117
Wiljouw, P. 1328
Willemen, J.C. 1105
Willems, G.H. 1039
Willems, J.M. 1376
Willemsen, J. 1376
Willemsen, J.G. 1166
Winckers, J.H.A. 1376
Windholt, A.G.G. 1243
Winkelman, D.A. 1224
Winter, C.J.A.F. 1140
Winter, J. de 1069
Wit, C.H.O. de 997
Wit, J. 1266
Wit, S. de 957
Woldringh van der Hoop, W.J. 1376
Wolfers, D. 1306
Wolk, A.E. van der 1005
Wolters, P. 1067
Woltjer, J.E. 1054
Wong, W.G. 1227
Woortman, H. 1051
Wormgoor, B.Chr. 1302
Wouda, J.W. 1183
Wuijckhuijse, L. van 1197
Wulfhorst, G.J. 1018
Yff, H. 1289
Zagwijn, M. 1023
Zanger, A. de 1015
Zantman, J.G. 1069
Zeeven, A.F. 998
Zegerius, E. 1098
Zelander, L. 999
Zerp, E. 1173
Zeulevoet, J. 1011
Zielhuis, D. 1278
Zielstra, H.J. 1111
Zijden, A. van der 1336
Zijden, P.W. van der 1229
Zinkweg, B.B. 1054
Zoer, R. 1223
Zon, J.C. van 1169
Zuyderhoudt, J.W. 1007
Zwaan, C. 1323
Zweden, D. van 1207
Zweep, R. 1224
Beschrijving van de series en archiefbestanddelen
- Regels en procedures, 1
  - Stukken betreffende het vaststellen van regels en procedures inzake het verlenen van onderscheidingen., 1946 - 1947; 1; 1 omslag
  - Stukken betreffende het inwilligen van het verzoek van het Ministerie van Sociale Zaken om algemene ontheffing inzake het tijdstip van het toekennen van eremedailles., 1948; 2; 1 omslag
  - Stukken betreffende het vaststellen van regels en procedures voor bepaalde groepen personen., 1948 - 1973; 3-16; 9 omslagen en 5 stukken
    - Mijnwerkers; verlagen van het aantal dienstjaren. 1948 - 1949, 3
    - Gepensioneerden. 1949, 4
    - Lager politiepersoneel; vereiste minimumleeftijd. 1949 - 1950, 5
    - Staatssecretarissen. 1950, 6
    - Lager gesalarieerde personen. 1951, 7; stuk
    - Leden van landsregeringen en volksvertegenwoordigers van Suriname en de Nederlandse Antillen. 1951, 8; stuk
    - Leden van fanfares en dergelijke; langdurig lidmaatschap. 1952, 9
    - Bakenmeesters van Rijkswaterstaat. 1953 - 1954, 10
    - Staatssecretarissen en ministers. 1954, 11; stuk
    - Echtgenotes van gezagsdragers. 1955 - 1964, 12
    - Antilliaanse sportlieden. 1960, 13; stuk
      Zie voor de namen bijlage 1.
      Openbaarheid beperkt tot 1 januari 2036
    - Personen in langdurig trouwe dienst. 1960, 14
    - Oud-ministers en -staatssecretarissen. 1965, 15; stuk
    - Hoofdagenten van de gemeentepolitie, alsmede de wachtmeesters der rijkspolitie 1e klasse. 1973, 16
  - Stukken betreffende de procedure ten aanzien van de behandeling in de ministerraad van algemene decoratievoorstellen., 1950 - 1951; 17; 1 omslag
  - Brief aan de minister-president betreffende het eventueel wijzigen van het decoratiebeleid naar aanleiding van het verwijt van bevoorrechting van ambtenaren boven particulieren., 1951; 18; 1 stuk
  - Formulier houdende aantekeningen inzake de stand van zaken met betrekking tot de decoratievoorstellen ter gelegenheid van het bezoek van prins Bernhard aan Colombia., 1952; 19; 1 stuk
  - Stukken betreffende het vermelden van vrijsprekende vonnissen in ambtsberichten van de Commissaris der Koningin, die worden ingezonden ter advisering bij de decoratievoorstellen., 1952 - 1953; 20; 1 omslag
  - Uittreksel uit de notulen van de ministerraad inzake de rol welke gedragingen in oorlogstijd dienen te spelen bij de beoordeling van decoratievoorstellen., 1954; 21; 1 stuk
  - Stukken betreffende het toekennen van onderscheidingen zonder dat de voorstellen aan de Decoratiecommissie zijn voorgelegd., 1954 - 1955; 22; 1 omslag
    Openbaarheid beperkt tot 1 januari 2031
  - Stukken betreffende het regelen van de medezeggenschap van de regeringen van Suriname en de Nederlandse Antillen bij de toekenning van onderscheidingen aan hun onderdanen., 1956; 23; 1 omslag
  - Stukken betreffende het wijzigen van de richtlijnen inzake de behandeling van aanvragen van Nederlandse onderdanen om verlof tot het aannemen van een buitenlandse onderscheiding, inzake het verlenen van een eremedaille in zilver in plaats van in brons aan arbeiders of daarmee gelijk te stellen werknemers bij een 50-jarig onafgebroken dienstverband, alsmede betreffende een eventuele wijziging in de puntenverdeling van de departementen., 1958 - 1959; 24; 1 omslag
  - Opgave van hoogleraren welke in de periode 1956 - 1959 op voordracht van de minister van Economische Zaken zijn benoemd tot Officier in de Orde van Oranje Nassau., 25; 1 stuk
  - Stukken betreffende het automatisch toekennen van de eremedaille verbonden aan de Orde van Oranje-Nassau in goud aan een commies of commies A bij een 40-jarig dienstverband, naar aanleiding van een voorstel tot decoratie., 1959; 26; 1 omslag
  - Stukken betreffende richtlijnen inzake het meezenden van ambtsberichten bij de toezending aan de koningin van voordrachten tot het verlenen van tussentijdse onderscheidingen., 1959; 27; 1 omslag
  - Circulaire houdende wijzigingen in de richtlijnen voor het verlenen van koninklijke onderscheidingen., 1959 - 1960; 28; 1 stuk
  - Stukken betreffende het streven naar een betere coördinatie bij het bepalen van het beleid inzake het verlenen van decoratie bij bijzondere aangelegenheden., 1959 - 1960; 29; 1 omslag
  - Stukken betreffende het beantwoorden van kamervragen inzake richtlijnen voor het toekennen van onderscheidingen vanwege het toenemende aantal onderscheidingen., 1959 - 1962; 30; 1 omslag
  - Nota van het Ministerie van Defensie naar aanleiding van een bespreking inzake de instelling van een nieuwe orde., 1960; 31; 1 stuk
  - Stukken betreffende de wijze van behandeling van uit Suriname en de Nederlandse Antillen afkomstige decoratievoorstellen., 1961 - 1962; 32; 1 omslag
  - Overzicht van Nederlandse onderdanen die sinds 1945 tot Commandeur in de Orde van de Nederlandse Leeuw zijn benoemd., 1962; 33; 1 omslag
  - Stukken betreffende het eventueel instellen van een derde ridderorde in Nederland., 1962; 34; 1 omslag
  - Stukken betreffende richtlijnen voor het indienen van decoratievoorstellen met betrekking tot de eerstvolgende algemene aangelegenheid., 1962; 35; 1 omslag
  - Uittreksel uit de notulen van de ministerraad inzake het decoratiebeleid en de vaststelling van de decoratierantsoenen., 1962; 36; 1 omslag
  - Brief aan de ambassadeur te Kopenhagen inzake de restitutie van versierselen behorende bij een decoratie verleend aan een persoon, met aantekeningen inzake het tijdstip waarop een dergelijke zou behoren uit te gaan., 1963; 37; 1 stuk
    Zie voor de naam bijlage 1.
    Openbaarheid beperkt tot 1 januari 2039
  - Brief aan de commissarissen der Koningin inzake het versnellen van de procedure bij het inwinnen van ambtsberichten in geval van vreemde onderscheidingen voor Nederlanders., 1963; 38; 1 stuk
  - Stukken betreffende inlichtingen over personen uit justitiële documentatieregisters in verband met decoratievoorstellen., 1963; 39; 1 omslag
  - Stukken betreffende richtlijnen inzake de wijze van indienen van decoratievoorstellen boven de graad van Ridder Leeuw aan de voorzitter van de ministerraad., 1963; 40; 1 omslag
  - Stukken betreffende het decoratiebeleid ten aanzien van kunstenaars., 1963 - 1967; 41; 1 omslag
  - Memorandum inzake het hanteren van de appèlprocedure bij afgewezen decoratievoorstellen., 1965; 42; 1 stuk
  - Stukken betreffende de beslissing van de minister-president inzake appèlkwesties ten aanzien van decoratievoorstellen ter gelegenheid van 30 april 1965., 43; 1 omslag
  - Stukken betreffende gerealiseerde decoratievoorstellen welke abusievelijk niet vooraf aan de Decoratiecommissie ter goedkeuring zijn voorgelegd., 1965; 44; 1 pak
    Openbaarheid beperkt tot 1 januari 2041
  - Stukken betreffende het decoreren van personen op wie het Zuiveringsbesluit 1945 van toepassing is geweest., 1968; 45; 1 omslag
  - Stukken betreffende de behandelde decoratievoorstellen in het jaar 1969 - 1970., 1971; 46; 1 omslag
  - Stukken betreffende de vervanging van de vertegenwoordiger van de minister van Defensie in de Decoratiecommissie., 1971; 47; 1 omslag
- Behandeling van decoraties, 2
  - Algemeen, 2.1
    - Stukken betreffende het bespreken van voorstellen tot het decoreren van diverse personen in de Decoratiecommissie en in de ministerraad., 1947; 48; 1 omslag
      Openbaarheid beperkt tot 1 januari 2023